# 委托理财

提问人：LUNTUS 时间：2021-11-03 10:33:07
请教老师，公司以借款的形式委托第三方代为理财（主要为购买股票），请问相关的理财收益是作为投资收益还是借款利息收入呢，作为投资收益能否进行税前扣除呢

回答人：chenyiwei
首先应确定该项金融资产的分类和会计核算模式。主要考虑是本企业是否承担股票投资的价格波动等风险，是否有权要求对方按期支付固定的本金和利息，即其合同现金流量特征是否符合“本金+利息”的基本借贷安排。
如果不符合，则作为以公允价值计量且其变动计入损益的金融资产处理，取得收益体现在公允价值变动损益和投资收益中。